【裁判字號】    92,台上,5591
【裁判日期】    921008
【裁判案由】    妨害自由等罪
【裁判全文】
最高法院刑事判決                              九十二年度台上字第五五九一號
    上  訴  人  甲○○
右上訴人因妨害自由等罪案件，不服台灣高等法院台南分院中華民國九十二年六月三
十日第二審判決（九十二年度上訴字第二五六號，起訴案號：台灣台南地方法院檢察
署九十年度營偵字第一三三八、一六五二號），提起上訴，本院判決如左：
    主  文
上訴駁回。
    理  由
一以非法方法剝奪人之行動自由部分：
按刑事訴訟法第三百七十七條規定，上訴於第三審法院，非以判決違背法令為理由，
不得為之。是提起第三審上訴，應以原判決違背法令為理由，係屬法定要件。如果上
訴理由狀並未依據卷內訴訟資料，具體指摘原判決不適用何種法則或如何適用不當，
或所指摘原判決違法情事，顯與法律規定得為第三審上訴理由之違法情形，不相適合
時，均應認其上訴為違背法律上之程式，予以駁回。本件原判決維持第一審論處上訴
人甲○○共同以脅迫方法，剝奪人之行動自由罪刑之判決，駁回其在第二審關於此部
分之上訴，已詳認定犯罪事實之依據及憑以認定之理由，並對上訴人否認犯罪之辯
詞，如何不足採信，均已依據卷內資料予以指駁及說明，從形式上觀察，原判決並無
違背法令情形。上訴意旨謂：上訴人迭次辯稱，被害人蘇慶雲不願其公司員工知其欠
人債務，要求不要在其公司談論處理債務之事，而要至外面談，核與被害人在原審之
陳述相符，顯見上訴人並無以脅迫方法妨害被害人之行動自由，原判決偏採被害人及
共同被告魏震和各彼此矛盾之證詞，即維持第一審科刑之判決，洵有未洽等語，係就
原判決已詳為論斷與說明之事項，再為事實上之爭執，殊非適法之第三審上訴理由。
又原判決既採信被害人所為不利上訴人之陳述，並資為論罪基礎，當然摒棄其有利上
訴人之部分，原判決未詳其取捨之心證理由，雖稍嫌疏略，但與判決主旨尚無所影
響。至被害人遭上訴人剝奪行動自由四小時獲釋後，未立即報案，自有其考量，仍無
解上訴人刑責。此外，上訴人徒憑己意，對原審職權之適法行使及原判決理由已詳為
論斷之事項，任意爭辯，顯與法定上訴第三審之形式要件不符，其此部分之上訴違背
法律上之程式，應予駁回。
二恐嚇危害安全部分：
按刑事訴訟法第三百七十六條所列各罪之案件，經第二審判決者，不得上訴於第三審
法院，觀諸該法條之規定自明。上訴人甲○○另被訴連續恐嚇危害安全部分，原判決
係維持第一審依刑法第五十六條、第三百零五條論處罪刑之判決。查該罪名係屬刑事
訴訟法第三百七十六條第一款之案件，既經第二審判決，自不得上訴於第三審法院，
上訴人就此部分復提起上訴，顯為法所不許，亦應予駁回。
據上論結，應依刑事訴訟法第三百九十五條前段，判決如主文。
中      華      民      國    九十二    年      十      月      八      日
                              最高法院刑事第五庭
                                  審判長法官  謝  家  鶴
                                        法官  洪  文  章
                                        法官  花  滿  堂
                                        法官  陳  世  淙
                                        法官  洪  佳  濱
      右正本證明與原本無異
                                              書  記  官
中      華      民      國    九十二    年      十      月    二十一    日


司法院資訊處製作；財團法人民間司法改革基金會備份。
